# 资产评估增值涉及的企业所得税问题

提问人：qd6zf 时间：2013-05-11 16:51:01
“对企业股改发生的资产评估增值，税法采用历史成本原则，相应评估增值额在转增资本时暂不确认应纳税所得额”：这是刚看的一些文件摘抄，关于企业缴纳所得税，我一直认为是在企业取得主营业务收入或营业外收入时，才可能缴纳，也就是涉及损益变化时；但这里企业股改，资产评估增值额直接转为股本或计入资本公积了，应该不存在交所得税的问题吧？ 还有类似的像企业收到政府补助、扶持基金等，如果计入资本公积了，还存在交所得税的问题吗？ 请指教，感谢。

回答人：chenyiwei
企业所得税按税法规定缴纳。收到的财政资金，如果符合财税[2008]151号和财税[2011]70号等相关规定的条件的，可以作为不征税收入，但作为免税收入的可能性较小。这与会计上是否计入资本公积无关。 会计上对于政府补助的会计处理，应遵循适用的会计处理规定。新准则下除了投资补助等少数明确为政府资本性投入的情形以外，均采用收益法处理。

回答人：chenyiwei
回复 qd6zf 的帖子
股改时资产评估增值不是立即征税的，而是通过后续增值部分对应的折旧、摊销等不能扣除的方式间接增加后期税负。
常规增资中，如果采用一般性税务处理，则用于增资的非货币性资产的评估增值在投资方已经计入应纳税所得额，到被投资企业就不再重复征税，所以计税基础与入帐价值一致，没有递延税款问题。